臺灣臺南地方法院刑事判決
111年度訴字第257號
公  訴  人  臺灣臺南地方檢察署檢察官
被      告  楊孟翰



上列被告因傷害案件，經檢察官提起公訴（111年度偵字第2337
號），本院判決如下：
    主  文
楊孟翰無罪。
    理  由
一、公訴意旨略以：緣楊光裕因其友人林宏軒於民國111年1月12
    日凌晨5時40分許，在臺南市○○區○○路○段000號「00 KTV」1
    樓廁所，與張紹安發生口角糾紛，楊光裕遂夥同楊昇、蘇信
    瑋及被告楊孟翰等4人（楊光裕、楊昇、蘇信瑋由本院另行
    審結），於同日5時53分許，至102包廂內找張紹安理論，雙
    方一言不合，被告楊孟翰與楊光裕等4人即共同基於傷害之
    犯意聯絡，分別徒手及持酒瓶毆打張紹安，致張紹安受有頭
    部外傷併左側顏面挫瘀傷及頭皮撕裂傷2.5公分(傷口縫合3
    針)、左側上臂挫傷等傷害，因認被告楊孟翰共同涉犯刑法
    第277條第1項之傷害罪嫌。
二、按犯罪事實應依證據認定之，無證據不得認定其犯罪事實；
    又不能證明被告犯罪者，應諭知無罪之判決，刑事訴訟法第
    154條第2項、第301條第1項分別定有明文。次按認定犯罪事
    實所憑之證據，雖不以直接證據為限，間接證據亦包括在內
    ，然而無論直接或間接證據，其為訴訟上之證明，須於通常
    一般之人均不致有所懷疑，而得確信其為真實之程度者，始
    得據為有罪之認定，倘其證明尚未達到此一程度，而有合理
    之懷疑存在時，即應為無罪之判決。　　
三、公訴意旨認被告楊孟翰涉犯傷害罪嫌，係以：①被告楊孟翰
    於偵訊之供述；②證人即同案被告楊光裕、楊昇、蘇信瑋於
    警詢及偵訊之供述；③證人即告訴人張紹安於警詢之指訴；④
    證人林芹妤於警詢之陳述；⑤郭綜合醫院診斷證明書1紙；⑥
    監視器光碟1片及翻拍照片1份等，為其論罪之依據。
四、訊據被告固坦承其當時有進入上開KTV之102包廂，惟否認有
    何傷害犯行，辯稱：我進去包廂是將我弟弟楊昇拉出來，我
    沒有動手打張紹安等語。經查：
（一）張紹安於111年1月12日凌晨5時53分許，在「00 KTV」102
      包廂內，因口角糾紛，遭楊光裕、楊昇、蘇信瑋等人毆打
      ，受有頭部外傷併左側顏面挫瘀傷及頭皮撕裂傷2.5公分(
      傷口縫合3針)、左側上臂挫傷之傷害一情，業據證人張紹
      安於警詢指證無誤（警卷第97-99頁），並經證人林芹妤
      就其所見案發經過於警詢陳述在卷（警卷第111-113頁）
      ，而同案被告楊光裕、楊昇、蘇信瑋於本院準備程序亦坦
      承有參與上開傷害犯行，復有郭綜合醫院診斷證明書、監
      視器翻拍照片各1份及監視器光碟1片可稽（警卷第109、1
      35-145頁，偵卷第89-103、121頁），此部分事實，堪以
      認定。
（二）關於被告楊孟翰有無參與本件傷害犯行，證人張紹安、林
      芹妤於警詢時固曾指認被告楊孟翰涉案，惟：　　　
　 1、證人張紹安於警詢證稱：我只知道戴黑框眼鏡之人先動手
      ，其他都很模糊，指認紀錄表編號12（即被告楊孟翰）為
      其中之嫌疑人等語（警卷第98頁）；於本院則詳證：在我
      被攻擊之前，對方有3個人進入102包廂，我被打暈之後，
      趴在沙發上，眼睛沒辦法睜開…一開始攻擊我的3個人，沒
      有包括楊孟翰，我被打當下看到他還在包廂外…警局當時
      指認編號12楊孟翰，是因為他們是一群人，在包廂外樓梯
      間爭吵時我有看到他…戴黑框眼鏡是第一個對我動手的人
      ，我被打到臉，之後頭部被砸酒瓶，我就失去意識了，我
      沒辦法指認是誰打我，我無法確認楊孟翰有沒有動手等語
      （院卷第145、146、150頁）。足見張紹安於警詢指認被
      告楊孟翰，係因被告楊孟翰當時在場，實際上被告楊孟翰
      有無為傷害犯行，張紹安並不知情，則張紹安之警詢指認
      ，顯然不足證明被告楊孟翰有參與本案。
　 2、證人林芹妤於警詢表示：郭柏賢被不認識的人抓出去毆打
      ，我與張紹安一同出包廂外勸架，我向對方嗆聲，然後張
      紹安就被他們推進包廂毆打…（攻擊張紹安及郭柏賢之人
      的特徵？）我知道戴黑框眼鏡的人、身材肥胖且腿有刺青
      及穿牛仔外套之人…（經警方提供指認表供你指認，毆打
      張紹安及郭柏賢為編號幾？）編號5及編號12（即被告楊
      孟翰）等語（警卷第112頁）。證人林芹妤於警詢係針對
      郭柏賢、張紹安先後被攻擊之過程指證嫌疑人，並未針對
      攻擊張紹安之人為特定具體之指認，是其所稱不論是戴黑
      框眼鏡、身材肥胖且腿有刺青及穿牛仔外套之人，或指認
      紀錄表編號5、12之人，究係何人攻擊張紹安，實無從得
      知，而證人林芹妤於本院作證業已忘記是何人動手打張紹
      安（卷院第127-128、135-136頁），則林芹妤於警詢所為
      之指認，因不具體特定，基於嚴格證明法則，自無從以之
      逕為不利被告楊孟翰之認定。
（三）此外，同案被告楊光裕、楊昇、蘇信瑋於警詢及偵訊均未
      提及被告楊孟翰有參與毆打張紹安，楊昇並於偵訊時供稱
      ：楊孟翰是進去包廂拉人，我不清楚拉我出來的人是不是
      楊孟翰，當時很混亂（偵卷第66頁），於本院則以證人身
      分證稱：楊孟翰最後才進去包廂，他進去拉我出來…警詢
      當時我不知道是誰拉我，是事後朋友跟我說，是我哥楊孟
      翰拉我出來的等語（院卷第139-140、141頁），則被告楊
      孟翰抗辯其進入包廂是將楊昇拉出包廂外，並未毆打張紹
      安，即屬有據。　　　
（四）綜上，公訴意旨所舉之證據，尚不足證明被告楊孟翰有共
      同傷害張紹安之犯行，復查無其他積極證據，足使本院形
      成有罪之確信，本件即屬不能證明被告楊孟翰犯罪，參諸
      前揭說明，依法應諭知無罪之判決。　　　
據上論斷，依刑事訴訟法第301條第1項，判決如主文。 
本案經檢察官陳昆廷提起公訴，檢察官紀芊宇到庭執行職務。
中　　華　　民　　國　　111 　年　　7 　　月　　5 　　日
　　　　　　　　　刑事第十一庭  審判長法　官　陳淑勤
　　　　　　　　　　　　　　　　　　　法　官　張郁昇
　　　　　　　　　　　　　　　　　　　法　官　周宛瑩
以上正本證明與原本無異。
如不服本判決應於收受本判決後20日內向本院提出上訴書狀，並
應敘述具體理由。其未敘述上訴理由者，應於上訴期間屆滿後20
日內向本院補提理由書狀（均須按他造當事人之人數附繕本）「
切勿逕送上級法院」。 
  　　　　　　　　　　　　　　　      書記官　李諾櫻
中　　華　　民　　國　　111 　年　　7 　　月　　5 　　日